【裁判字號】    97,交抗,855
【裁判日期】    970806
【裁判案由】    聲明異議
【裁判全文】
臺灣高等法院臺中分院交通事件裁定     97年度交抗字第855號
  抗  告  人  甲○○
  即受處分人
上列抗告人因違反道路交通管理處罰條例案件，不服臺灣臺中地
方法院，中華民國97年6月30日所為裁定（97年度交聲字第1698
號），提起抗告，本院裁定如下：
      主  文
抗告駁回。
      理  由
一、抗告意旨略以：抗告人行經民權路、育德路口時，確定所見
    號誌為綠燈，方才通過該路口，若為梅亭街口，有設置攝影
    機，請查證並無違規，以方向而言，攔查處並非梅亭街口，
    紅單違規地點與當時不符，且舉發員警之攔查處所係位於民
    權路355號左右，距離前揭路口之紅綠燈達50公尺以上，距
    離甚遠，加以本人行車速度未達時速20公里，員警目視認定
    闖紅燈即有誤判可能等語。
二、按汽車駕駛人，行經有燈光號誌管制之交岔路口闖紅燈者，
    處1千8百元以上5千4百元以下罰鍰，道路交通管理處罰條例
    第53條第1項定有明文。又汽車駕駛人有53條之情形者，除
    依原條款處罰鍰外，並予記違規點數3點，道路交通管理處
    罰條例第63條第1項第3款亦有明文。又交通警察掣單舉發違
    反道路交通管理處罰條例所列之違規事實，本質上為行政處
    分，係公務員基於職務上之公權力，依法就特定之具體事件
    所為之具公法上效果之單方面行政行為，如無形式上顯然之
    瑕疵可指，基於公務員為公法上行為具有公信力之原則，該
    行政行為當可被推定為真正，其據以依法處分之事實認定亦
    為正確無誤。依現行法律規定，法院處理交通事件，並不限
    於科學儀器所採證據，此乃因交通違規事件之行為態樣甚多
    ，復有瞬間即逝之特性，實無法於有交通違規同時，全部得
    即時利用科學儀器取得證據資料，若舉發警員親眼見聞違規
    之經過，並以證人身分具結後在法院為證述，自得為認定交
    通違規事實有無之證據方法。本件抗告人甲○○於97年5 月
    17日騎乘車牌號碼SSR-291號輕型機車途經臺中市○○街與
    民權路交岔路口時闖紅燈之違規事實，業經原審傳訊證人即
    舉發警員蔡明松到庭結證明確，原審就其證言可採業於理由
    內敘述綦詳。並無證據證明舉發員警有捏造事實違法取締之
    情事，抗告人亦未就警員之舉發有誤提出具體證據供調查，
    原審以原處分機關之裁罰並無不當而駁回抗告人之聲明異議
    ，認事用法並無不當，抗告人上開抗告並無理由，應予駁回
    。
三、據上論結，應依道路交通案件處理辦法第26條、刑事訴訟法
    第412條，裁定如主文。
中    華    民    國    97    年    8    月    6      日
            交通法庭    審判長法  官  陳  筱  珮
                              法  官  許  旭  聖
                              法  官  康  應  龍
上列正本證明與原本無異。
不得再抗告。
                              書記官  姚  錫  鈞
中    華    民    國    97    年    8    月    6      日


司法院資訊處製作；財團法人民間司法改革基金會備份。
